【裁判字號】    95,易,1986
【裁判日期】    950929
【裁判案由】    竊盜
【裁判全文】
臺灣臺北地方法院刑事判決              95年度易字第1986號
公  訴  人  臺灣臺北地方法院檢察署檢察官
被      告  甲○○
上列被告因竊盜案件，經檢察官提起公訴（95年度偵字第16418
號），被告於準備程序中就被訴事實為有罪之陳述，經本院合議
庭裁定以簡式審判程序審理，判決如下：
    主  文
甲○○連續攜帶兇器竊盜，累犯，處有期徒刑捌月；扣案之活動
扳手壹支沒收。
    事實及理由
一、本件除補充犯罪事實為被告甲○○於九十五年五月二日下午
    五時許，見被害人丙○○所有之車牌號碼ＥＪ─二四三０號
    自用小客車，停放於臺北縣溪園路秀朗橋下，因車門鎖損壞
    而無法上鎖，竟意圖為自己不法之所有，利用置於車內之鑰
    匙一支，予以發動駛離，而竊取該車得手，事後並換裝車門
    鎖使用；暨補充證據為被告於本院審判程序中之自白外，其
    餘犯罪事實及證據，均引用檢察官起訴書之記載。
二、核被告甲○○攜帶金屬材質，客觀上足以對人之生命、身體
    造而危害，而可作為兇器使用之活動扳手一支，竊取被害人
    乙○○所有之車牌二面，所為係犯刑法第三百二十一條第一
    項第三款之加重竊盜罪；其後徒手竊取被害人丙○○之自用
    小客車部分，則係犯同法第三百二十條第一項之竊盜罪（公
    訴人雖漏未論列此一罪名，惟經本院於審理時諭知在卷）。
    其前後二次竊盜犯行，時間緊接，犯罪構成要件相同，顯係
    基於概括犯意反覆為之，依其行為時刑法第五十六條規定，
    為連續犯，應論以一攜帶兇器竊盜罪，並依法加重其刑。又
    被告前因贓物罪，經本院於九十四年四月二十一日，以九十
    四年度簡字第六三一號判處有期徒刑三月，如易科罰以三百
    元折算一日，同年五月二十三日確定，八月十一日易科罰金
    執行完畢，有臺灣高等法院被告前案紀錄表一件在卷可考，
    其於該案執行完畢後五年內，再犯本件有期徒刑以上之罪，
    為累犯，應依法遞加重其刑。爰審酌被告素行及其犯罪之動
    機、目的、手段、所竊取財物價值及犯後供承犯行，並表悔
    意等一切情狀，量處如主文所示之刑。扣案之活動扳手一支
    ，為被告所有供犯罪所用之物，業據其供明在卷，併予宣告
    沒收；另鑰匙二支，係被告竊取車輛得手後，自行換裝新鎖
    後之鑰匙，並非違禁物，雖屬被告所有，然非本件犯罪所用
    、所得或預備供犯罪所用之物，故不於本件中諭知沒收，併
    此敘明。
三、末按，被告行為後，刑法業於九十四年二月二日修正公布，
    九十五年七月一日起施行。依修正後刑法第二條第一項規定
    ，行為後法律有變更者，適用行為時之法律，但行為後之法
    律有利於行為人者，適用最有利於行為人之法律；此係規範
    行為後法律變更所生新舊法律比較適用之準據法，本身並無
    新舊法比較之問題，是於刑法修正施行後，應一律適用修正
    後第二條第一項之規定，為「從舊從輕」之比較。又修正後
    刑法第四十七條關於累犯之規定，由原「受有期徒刑之執行
    完畢，或受無期徒刑或有期徒刑一部之執行而赦免後，五年
    以內再犯有期徒刑以上之罪」，修正為「受有期徒刑之執行
    完畢，或一部之執行而赦免後，五年以內『故意』再犯有期
    徒刑以上之罪者，為累犯」、「第九十八條第二項關於因強
    制工作而免其刑之執行者，於受強制工作處分之執行完畢或
    一部之執行而免除後，五年以內故意再犯有期徒刑以上之罪
    者，以累犯論」，並刪除第五十六條連續犯之規定，是本件
    斟酌上述修正前、後之法律變更，綜合全部罪刑結果而為比
    較，仍以修正前刑法之規定對被告較為有利，爰依現行刑法
    第二條第一項前段之規定，適用行為時即修正前刑法之相關
    規定予以處斷，併此敘明。
四、依刑事訴訟法第二百七十三條之一第一項、第二百九十九條
    第一項前段、第三百十條之二、第四百五十四條，刑法第二
    條第一項、第三百二十一條第一項第三款、第三十八條第一
    項第二款，修正前刑法第五十六條、第四十七條，判決如主
    文。
本案經檢察官林達到庭執行職務
中   華   民   國   九 十 五   年   九   月   二十九  日
                  刑事第十一庭  法  官  劉方慈
以上正本證明與原本無異。
如不服本判決，應於送達後10日內，向本院提出上訴狀。
                                書記官  林妙穗
中   華   民   國   九 十 五   年   九   月   二十九  日
附錄論罪法條：
中華民國刑法第321條
犯竊盜罪而有左列情形之一者，處6月以上、5年以下有期徒刑：
一  於夜間侵入住宅或有人居住之建築物、船艦或隱匿其內而犯
    之者。
二  毀越門扇、牆垣或其他安全設備而犯之者。
三  攜帶兇器而犯之者。
四  結夥三人以上而犯之者。
五  乘火災、水災或其他災害之際而犯之者。
六  在車站或埠頭而犯之者。
前項之未遂犯罰之。
臺灣臺北地方法院檢察署檢察官起訴書
                                     95年度偵字第16418號
    被      告  甲○○  男  49歲（民國○○年○月○○日生）
                        住臺北縣新店市○○街15巷8號
                        國民身分證統一編號：Ｚ000000000號
上列被告因竊盜案件，已經偵查終結，認應該提起公訴，茲將犯
罪事實及證據並所犯法條分敘如下：
         犯罪事實
一、甲○○前因贓物案件，為臺灣臺北地方法院於民國94年5月
    23日以94年簡字第631號判決判處有期徒刑3月確定，並於94
    年8月11日執行完畢。詎其仍不知悔改，竟意圖為自己不法
    所有之概括犯意，先於95年4月27日下午6時許，在臺北縣新
    店市○○路○段與寶高路口高架橋下停車場內，以自備客觀
    上為兇器之活動板手1支，竊取乙○○所有之車牌號碼ER－
    5592 號車牌2面，得手後據為己有，復於同年5月2日下午5
    時許，在臺北縣新店市○○路秀朗橋下，竊取丙○○所有之
    車牌號碼EJ－2430號自小客車，得手後再將車牌號碼ER－
    5592號車牌2面懸掛於車牌號碼EJ－2430號自小客車前後，
    並另行打造車門鑰匙，供己代步之用，嗣於同年7月24日晚
    上6時20分許，在臺北縣新店市○○街15巷口，為警查獲循
    線始知上情，並扣得作案工具活動板手1支、上開車牌2面、
    自小客車1輛、鑰匙2支。
二、案經臺北縣政府警察局新店分局報告偵辦。
        證據並所犯法條
一、證據清單及待證事實
┌──┬───────────┬────────────┐
│編號│  證  據  名  稱      │  待   證   事   實     │
├──┼───────────┼────────────┤
│1   │被告甲○○之供述      │坦承全部犯罪事實        │
├──┼───────────┼────────────┤
│2   │證人乙○○於警詢中證言│證明其所有車牌號碼ER－  │
│    │                      │5592號車牌2面失竊之事實 │
├──┼───────────┼────────────┤
│3   │扣押物品目錄表        │證明扣有車牌號碼ER－5592│
│    │                      │號車牌2面、車牌號碼EJ－ │
│    │                      │2430號自小客車、活動板手│
│    │                      │1支、鑰匙2支之事實      │
├──┼───────────┼────────────┤
│4   │贓物認領保管單、車牌失│證明證人乙○○領回失竊車│
│    │竊尋獲電腦輪入單      │牌號碼ER－5592號車牌2面 │
├──┼───────────┼────────────┤
│5   │車籍作業系統查詢認可資│證明被害人丙○○所有之車│
│    │料、雙城派出所代保管條│牌號碼EJ－2430號自小客車│
│    │                      │查獲失竊復得後先暫由派出│
│    │                      │所保管。                │
├──┼───────────┼────────────┤
│6   │照片6幀               │證明被告犯案工具及竊得之│
│    │                      │物。                    │
└──┴───────────┴────────────┘
二、核被告所為，係犯刑法第321條第1項第3款之加重竊盜罪嫌
    ，其先後2次所犯竊盜罪，時間緊接、手法相同，顯係基於
    概括犯意所為，請依連續犯論處，並加重其刑。又被告前曾
    受有期徒刑之執行完畢，有本署被告前科查註紀錄表在卷足
    憑，5年內再犯本案，請論以累犯，並依法加重其刑。扣案
    之活動板手1把、汽車鑰匙2支，係供犯罪所用之物且屬被告
    所有，業據被告於警詢及偵查時供承在卷，請依刑法第38條
    第3項、第1項第2款宣告沒收。
三、依刑事訴訟法第251條第1項提起公訴。
   此  致
臺灣臺北地方法院
中    華    民    國    95    年    8    月    25    日
                              檢察官  陳  舒  怡
本件正本證明與原本無異
中    華    民    國    95    年    9    月     5    日
                              書記官  鄭珓    銘
附錄本案所犯法條全文
中華民國刑法第321條
犯竊盜罪而有左列情形之一者，處6月以上、5年以下有期徒刑：
一  於夜間侵入住宅或有人居住之建築物、船艦或隱匿其內而犯
    之者。
二  毀越門扇、牆垣或其他安全設備而犯之者。
三  攜帶兇器而犯之者。
四  結夥三人以上而犯之者。
五  乘火災、水災或其他災害之際而犯之者。
六  在車站或埠頭而犯之者。
前項之未遂犯罰之。


司法院資訊處製作；財團法人民間司法改革基金會備份。
